【裁判字號】    92,訴,1826
【裁判日期】    921029
【裁判案由】    毒品危害防制條例
【裁判全文】
臺灣高雄地方法院刑事判決                        九十二年度訴字第一八二六號
    公  訴  人  臺灣高雄地方法院檢察署檢察官
    被      告  乙○○
右列被告因違反毒品危害防制條例案件，經檢察官提起公訴（九十二年毒偵字第三五
六四號），本院判決如左：
    主  文
乙○○施用第一級毒品，累犯，處有期徒刑柒月；又施用第二級毒品，累犯，處有期
徒刑肆月。應執行有期徒刑拾月。
    事  實
一、乙○○曾於民國八十九年間，因傷害案件，經本院以八十九年度易字第二八三九
    號判處有期徒刑五月確定，甫於九十二年二月十一日易科罰金執行完畢。又於八
    十九年間，因施用毒品，經本院以八十九年度毒聲字第六二○號裁定送觀察勒戒
    後認有繼續施用毒品之傾向，再經本院以八十九年度毒聲字第一五九九號裁定送
    強制戒治，迄本院於八十九年九月二十日以八十九年度毒聲字第七三五四號裁定
    停止戒治，並於停止期間內付保護管束，期滿後由台灣高雄地方法院檢察署檢察
    官於九十年二月二十六日以九十年度戒毒偵字第二六八號為不起訴處分確定。詎
    乙○○猶不知悔改，明知海洛因及甲基安非他命業經公告分別列為毒品危害防制
    條例第二條第二項第一款之第一級毒品及同條項第二款之第二級毒品，不得非法
    持有、施用，竟分別基於施用第一級毒品海洛因及第二級毒品甲基安非他命之犯
    意，於九十二年五月中旬某日，在高雄縣岡山國小，以海洛因摻水置入注射針筒
    施打於皮膚方式，非法施用第一級毒品海洛因一次，另於九十二年五月二十二日
    或二十三日其中一日，在高雄縣岡山鎮某處友人車上，以將甲基安非他命置於吸
    食器內，在下面點火加熱後吸食其氣體方式，非法施用第二級毒品甲基安非他命
    一次。嗣乙○○於九十二年五月二十九日下午六時三十分許，搭乘友人黃文賓所
    駕駛之自用小客車途經高雄縣岡山鎮○○路六十五號前，為警攔檢查獲，始知上
    情。經臺灣高雄地方法院檢察署檢察官聲請強制戒治，本院以九十二年度毒聲字
    第四三四二號裁定令入戒治處所施以強制戒治迄今。
二、案經高雄縣政府警察局岡山分局報請臺灣高雄地方法院檢察署檢察官偵查起訴。
    理  由
一、右開犯罪事實，業據被告乙○○於本院審理時坦承不諱。又被告為警查獲後在警
    局所採尿液經送高雄縣政府衛生局及高雄醫學大學附設中和紀念醫院檢驗結果均
    呈嗎啡及甲基安非他命陽性反應，此有該局煙毒尿液檢驗成績書及該院濫用藥物
    尿液檢驗報告、高雄縣警察局岡山分局前鋒派出所毒品案件嫌犯尿液採證檢驗對
    照表等在卷可稽。另被告曾於八十九年間，因施用毒品，經本院以八十九年度毒
    聲字第六二○號裁定送觀察勒戒後認有繼續施用毒品之傾向，再經本院以八十九
    年度毒聲字第一五九九號裁定送強制戒治，迄本院於八十九年九月二十日以八十
    九年度毒聲字第七三五四號裁定停止戒治，並於停止期間內付保護管束，期滿後
    由台灣高雄地方法院檢察署檢察官於九十年二月二十六日以九十年度戒毒偵字第
    二六八號為不起訴處分確定，被告於前開不起訴處分確定後再犯本件毒品危害防
    制條例第十條第一項、第二項之罪，係屬二犯，且被告經臺灣高雄地方法院檢察
    署檢察官聲請強制戒治，經本院以九十二年度毒偵字第四三四二號裁定令入戒治
    處所施以強制戒治迄今等情，有前開不起訴處分書、裁判書、及台灣高等法院被
    告全國前案紀錄表附卷可憑。足證被告前述施用毒品之自白，核與事實相符，本
    件事証明確，已堪認定，應依法論科。
二、核被告所為，係犯毒品危害防制條例第十條第一項之施用第一級毒品罪，及同條
    第二項之施用第二級毒品罪。其施用第一級毒品海洛因及施用第二級毒品甲基安
    非他命前非法持有第一級毒品海洛因及第二級毒品甲基安非他命之低度行為，均
    為其施用第一級毒品海洛因及第二級毒品甲基安非他命之高度行為所吸收，不另
    論罪。被告所犯上開二罪，犯意各別，行為互殊，應分論併罰。查被告曾於八十
    九年間，因傷害案件，經本院以八十九年度易字第二八三九號判處有期徒刑五月
    確定，甫於九十二年二月十一日易科罰金執行完畢，有卷附之台灣高等法院被告
    全國前案記錄表可按，其受有期徒刑之執行完畢，五年以內再犯本件有期徒刑以
    上之罪，為累犯，依法加重其刑。爰審酌被告二犯施用第一級毒品海洛因及第二
    級毒品甲基安非他命而觸法，顯見其無悔改之意，意志不堅，一犯再犯，有失政
    府制定毒品危害防制條例之立法美意，本不宜寬貸，惟念其施用毒品乃自戕一己
    之身體健康，尚未害及他人，所生危害非大等一切情狀，分別量處如主文所示之
    刑，並定其應執行之刑。
據上論斷，應依刑事訴訟法第二百九十九條第一項前段，毒品危害防制條例第十條第
一項、第二項，刑法第十一條前段、第四十七條、第五十一條第五款，判決如主文。
本案經檢察官甲○○到庭執行職務。
中      華      民      國    九十二    年      十      月    二十九    日
                              臺灣高雄地方法院刑事第十五庭
                                  審判長法  官  李淑惠
                                        法  官  林俊寬
                                        法  官  黃呈熹
右正本證明與原本無異。
如不服本判決，應於判決送達後十日內，向本院提出上訴狀。
                                        書記官   梁瑜玲
中      華      民      國    九十二    年      十      月    二十九    日
【附錄本判決論罪科刑法條】
毒品危害防制條例第十條
施用第一級毒品者，處六月以上五年以下有期徒刑。
施用第二級毒品者，處三年以下有期徒刑。


司法院資訊處製作；財團法人民間司法改革基金會備份。
